臺灣高等法院刑事裁定
110年度聲字第2563號
聲明異議人
即  受刑人  許東偉




上列聲明異議人即受刑人因違反毒品危害防制條例等案件，對臺
灣新北地方檢察署檢察官執行之指揮（110年度執更緝酉字第221
號），聲明異議，本院裁定如下：
    主  文
聲明異議駁回。
    理  由
一、聲明異議意旨略以：聲明異議人即受刑人許東偉（下稱受刑
    人）於假釋期間犯刑事案件，經撤銷假釋，由本院以110年
    度聲字第799號裁定，依司法院大法官釋字第796號解釋文意
    旨，不論情節輕重，一律撤銷假釋，有違憲法比例原則，撤
    銷臺灣新北地方檢察署（下稱新北地檢署）檢察官106年執
    更緝酉字第392號執行指揮書，嗣法務部矯正署於民國110年
    4月29日以法矯署教決字第11001043100號函認原撤銷假釋處
    分應予維持，新北地檢署檢察官於110年5月13日發文註銷原
    執行指揮書，改以新北地檢署檢察官110年度執更緝酉字第2
    21號執行指揮書執行，為此具狀聲明異議，請依司法院大法
    官釋字第796號解釋文意旨審酌，撤銷上開執行指揮書云云
    。
二、受刑人或其法定代理人或配偶，以檢察官執行之指揮為不當
    者，得向諭知該裁判之法院聲明異議；刑罰執行，由檢察官
    依指揮書附具之裁判書為之，刑事訴訟法第484條、第457條
    第1項前段、第458條前段定有明文。執行機關對於審判機關
    所為之裁判，並無審查內容之權，故裁判是否違法，並非執
    行機關所得過問，是聲明異議之對象，應係檢察官之執行指
    揮行為，而非檢察官據以指揮執行之裁判，故所稱「檢察官
    執行之指揮不當」，係指檢察官有積極執行指揮之違法及其
    執行方法有不當等情形而言；檢察官如依確定判決、裁定指
    揮執行，即無執行之指揮違法或其執行方法不當之可言（最
    高法院108年度台抗字第79號裁定意旨參照）。是以，依刑
    事訴訟法第484條規定，受刑人得向諭知該裁判之法院聲明
    異議者，以「檢察官執行指揮不當者」為限，必檢察官有積
    極執行指揮之違法或執行方法有不當等情形，始足當之，故
    檢察官倘係依前揭規定，指揮執行殘餘刑期，自無不當。
三、經查，本件受刑人前因違反毒品危害防制條例等案件，經本
    院以95年度聲字第2260號裁定其應執行之刑為有期徒刑16年
    ，併科罰金新臺幣（下同）8萬元，罰金如易服勞役，以2,0
    00元折算1日，再經本院以97年度聲減字第930號裁定減刑並
    定其應執行之刑為有期徒刑15年3月，併科罰金8萬元，罰金
    如易服勞役，以2,000元折算1日確定，於95年3月20日入監
    服刑，於103年5月26日假釋出監並付保護管束，原應於108
    年7月28日假釋期滿；然受刑人於前開假釋期間內，於105年
    5月26日故意犯公共危險罪，經臺灣新北地方法院以105年度
    交簡上字第363號判決判處有期徒刑2月確定，法務部因而撤
    銷受刑人之假釋，新北地檢署檢察官遂以106年執更緝酉字
    第392號執行指揮書執行上開撤銷假釋後之殘刑有期徒刑4年
    8月又18日，受刑人聲明異議後，經本院以110年度聲字第79
    9號裁定，撤銷上開新北地檢署檢察官106年度執更緝酉字第
    392號執行指揮書等情，前經本院110年度聲字第799號查明
    無訛，有該案號刑事裁定（見本院卷第13至15頁）、本院被
    告前案紀錄表（見本院卷第21至44頁）在卷足憑。從而，法
    務部矯正署於110年4月29日以法矯署教決字第11001043100
    號函（見本院卷第17頁），就有關受刑人依司法院大法官釋
    字第796號解釋文意旨，認原撤銷假釋處分應予維持，新北
    地檢署檢察官因而以110年度執更緝酉字第221號執行指揮書
    （見本院卷第11頁）執行上開撤銷假釋後之殘刑有期徒刑4
    年8月又18日，所為執行之指揮，於法有據，並無違法或不
    當。
四、再者，假釋制度之目的在使受徒刑執行而有悛悔實據並符合
    法定要件者，得停止徒刑之執行，以促使受刑人積極復歸社
    會。假釋處分經主管機關作成後，受假釋人因此停止徒刑之
    執行而出獄，如復予以撤銷，再執行殘刑，非特直接涉及受
    假釋人之人身自由限制，對其因復歸社會而業已享有之各種
    權益，亦生重大影響。是主管機關所為之撤銷假釋決定，允
    宜遵循一定之正當程序，慎重從事。是對於撤銷假釋之決定
    ，應賦予受假釋人得循一定之救濟程序，請求法院依正當法
    律程序公平審判，以獲適時有效救濟之機會，始與憲法保障
    人民訴訟權之意旨無違（司法院大法官釋字第681號解釋理
    由書參照）。茲監獄行刑法業於109年1月15日修正公布，並
    自公布日後6個月即109年7月15日施行。修正後監獄行刑法
    第121條第1項、第134條第1項、第153條第3項分別規定：「
    受刑人對於前條廢止假釋及第118條不予許可假釋之處分，
    如有不服，得於收受處分書之翌日起10日內向法務部提起復
    審。假釋出監之受刑人以其假釋之撤銷為不當者，亦同。」
    、「受刑人對於廢止假釋、不予許可假釋或撤銷假釋之處分
    不服，經依本法提起復審而不服其決定，或提起復審逾2個
    月不為決定或延長復審決定期間逾2個月不為決定者，應向
    監獄所在地或執行保護管束地之地方法院行政訴訟庭提起撤
    銷訴訟。」、「本法中華民國108年12月17日修正之條文施
    行前，因撤銷假釋得聲明異議之案件，得於修正施行日之次
    日起算30日內，依本法規定向管轄地方法院行政訴訟庭提起
    訴訟。」是依現行監獄行刑法規定，自109年7月15日起，受
    刑人不服撤銷假釋之處分，應循行政爭訟途徑予以救濟。從
    而，本件受刑人聲明異議倘係對於撤銷假釋之處分不服，自
    應依上開規定程序救濟，其遽依刑事訴訟法規定向本院聲明
    異議，於法不合，併此說明。
五、綜上所述，本件檢察官之執行指揮並無違法或不當，受刑人
    猶執前詞，爭執有無撤銷假釋交由檢察官指揮執行殘刑之必
    要，顯非針對檢察官之執行指揮適法或其執行方法有何不當
    而為異議指摘，即有未合，應予駁回。
據上論斷，應依刑事訴訟法第486條，裁定如主文。
中　　華　　民　　國　　110 　年　　6 　　月　　30　　日
                  刑事第三庭    審判長法　官  張惠立
                                      法　官  廖怡貞
                                      法　官  張江澤
以上正本證明與原本無異。
如不服本裁定，應於收受送達後五日內向本院提出抗告狀。
                                      書記官  林明慧
中　　華　　民　　國　　110 　年　　7 　　月　　2 　　日